【裁判字號】    94,訴,523
【裁判日期】    950209
【裁判案由】    給付貨款等
【裁判全文】
臺灣臺北地方法院民事判決               94年度訴字第523號
原      告  湘鈞國際有限公司
法定代理人  甲○○
訴訟代理人  劉文崇律師
被      告  莉佳企業有限公司
法定代理人  丙○○
訴訟代理人  鄭文玲律師
上列當事人間給付貨款等事件，本院於95年1月17日言詞辯論終
結，判決如下：
    主  文
原告之訴及假執行之聲請均駁回。
訴訟費用由原告負擔。
    事實及理由
一、原告起訴主張：
（一）被告前於民國93年年9月24日向原告訂購台壽阿龍玩偶，雙
      方並訂定廠商製造合約書，成交單價為新台幣（下同）60.
      5元（未稅）；另含IC之台壽阿龍玩偶，成交單價為75 元
      （未稅）。嗣原告業於93年9月27日起依約分批運交台壽阿
      龍玩偶15,408隻，價金計932,184元（其計算式為：
      15,408X 60.5＝932,1 84），加計5％營業稅為978,793元
      （其計算式為：932,18 4X1.05＝978,793.2）；及含IC之
      台壽阿龍玩偶30,344隻，價金計2,275,800元（其計算式為
      ：30,344X75＝2,275, 80 0），加計5％營業稅為
      2,389,590元（其計算式為：2, 275,800X 1.05＝2,389,
      590），依前揭廠商製造合約書及民法第367條、第369條等
      規定，總計被告應給付原告買賣價金3,368,383元。（計算
      式為978,793＋2,389,590＝3,3 68,383）迭經催請，被告
      均置之不理，原告迄今猶未獲付分毫貨款，被告理當依法
      負給付遲延責任，為此爰依法提起本訴訟等語。
（二）被告抗辯並未收到原告之任何貨物，然原告確已交貨，茲
      將交貨時點臚陳如後：
    1.原告前於93年9月27日及同年10月6日透過亞風公司（BROA
      D ASIA）以快遞方式交付被告台壽阿龍玩偶各404及204件
      ，被告並居買受人地位收受原告依加值型及非加值型營業
      稅法第32條規定開立單價75元（未稅）之統一發票無訛，
      嗣93年10月11日被告之法定代理人丙○○君以電信傳真指
      示「To：湘鈞／朱s有關台灣阿龍之交貨地點如下：台北縣
      泰山鄉○○路178-9號聯新物流股份有限公司…林s收※請
      告知是莉佳公司之貨物。…」等語。原告於93年10月11日
      交付3,000件台壽阿龍玩偶至被告指定之交貨地點；原告又
      於93年10月15日交付5,400件台壽阿龍玩偶至被告指定之交
      貨地點；原告再於93年10月20日交付5,820件台壽阿龍玩偶
      至被告指定之交貨地點；原告復於93年10月22日交付720件
      含IC台壽阿龍玩偶及1,188件不含IC台壽阿龍玩偶至被告指
      定之交貨地點；原告再於93年10月29日交付5,808件台壽阿
      龍玩偶至被告指定之交貨地點；原告又於93年10月29日另
      以快遞方式交付被告120件含IC台壽阿龍玩偶；原告又於93
      年11月1日交付6,204件至被告指定之交貨地點，以上有訴
      外人聯新物流股份有限公司（下稱聯新公司）之乙○○小
      姐點收簽名回傳之出貨單及被告居買受人地位收受原告開
      立之統一發票可稽。又聯新公司以其公司場地不敷使用，
      於93年11月間通知原告將擬交被告之貨物送往位於新莊市
      ○○路○段182-10號之新航公司。原告於93年11月3日交付
      5,4 48件台壽阿龍玩偶、原告於93年11月5日交付6,204件
      台壽阿龍玩偶，13.原告於93年11月12日交付5,232件台壽阿
      龍玩偶，分別由新航公司之謝先生及聯新公司乙○○點收
      簽名回傳出貨單予原告，被告亦居買受人地位收受原告開
      立之統一發票。12.
（三）依兩造簽立之廠商製造合約書第6條明文約定：「付款方式
      ：於交貨驗收無誤後，請開立三聯式統一發票，連同出貨
      樣品送至本公司（按即被告）結帳，以月結60天一次付清
      。」此亦足證明該合約書係被告所主動備製，故被告對該
      等條款自較原告熟稔。而原告確依約交付訟爭貨物予被告
      ，嗣並依約開立統一發票予被告。被告業自承確有收受並
      持有前揭原告公司統一發票，惟辯稱其未收受訟爭貨物，
      故未給付貨款云云。然查該等統一發票之日期自93年9 月
      27日起迄同年11月12日止，前後約47日逾一個半月累計11
      紙統一發票，被告既與原告簽立前揭被告自行備製之合約
      書，豈有收受原告公司統一發票後不覺異樣而即向原告探
      詢之理？迺遲至逾半年餘，始臨訟以此為由主張其未收受
      貨物云云，顯嚴重乖違社會經驗法則，被告之砌詞，洵無
      足採。
（四）又被告復自承：其有收到庭明公司所交付之貨物，然此辯
      詞實與被告所提出被證1號之通知所載嚴重矛盾。退步言
      之，果如被告所言，則被告應提出其所謂收受庭明公司貨
      物之全部相關文件（包括：訂貨單、收貨單、進、出貨帳
      冊及其付款證明等資料），俾證明被告所謂收受庭明公司
      之貨物者，即係原告交付予伊之訟爭貨物等事實。
（五）聲明：（1）被告應給付原告3,368,383元及自起訴狀繕本
      送達之翌日起至清償日止按年息5％計算之利息。（2）原
      告願供擔保請准宣告假執行。
二、被告則以：
（一）被告本從未與原告往來，後因訴外人庭明實業有限公司（
      下稱庭明公司）負責人簡連清之介紹，且謂原告是其在台
      代理，被告因之方與其簽約，迄今被告並未收到原告之任
      何貨物，且由於原告之遲延給付貨物，依約原告應負損害
      賠償之責。而原告主張已給付台壽阿龍玩偶15,408隻，及
      含IC之台壽阿龍玩偶30,344隻予被告，依法應負舉證之責
      ，否則口說無憑，不足採信。
（二）被告本向訴外人庭明公司負責人簡連清訂購「台壽阿龍」
      玩偶（雖未簽約，但與庭明公司負責人簡連清，生意往來
      已有7、8年之久，雙方在互信的條件下進行），於93年9月
      間突接獲簡連清及原告法定代理人甲○○之通知，稱庭明
      公司所有業務均由原告公司甲○○代理，故兩造才於93 年
      9月24日簽訂系爭合約書，由於之前被告曾向庭明公司訂貨
      ，所以被告雖有通知原告出貨，但被告並未收到原告所交
      付之貨物，而是收到庭明公司所交付之貨物，從而原告雖
      提出被告通知出貨之傳真但並未能因此証明被告有收到原
      告所給付之貨物。而原告雖又提出原証4、5、8、10、12、
      14、16、18、20、22等10張統一發票為憑，惟查，上開10
      張統一發票是由原告所開具寄給被告，但因被告未收受原
      告之貨物，故被告未給付貨款，亦未持之向國稅局申報，
      上開10張統一發票原本仍在被告處，從而此10張統一發票
      是由原告所開具寄發，亦不能因此証明被告有收受貨物。
（三）原告提出原証7、9、11、13、15、17等6張由原告所製作之
      出貨單，而其上有訴外人「乙○○」之簽名，然原告就本
      案件於93年11月實施假扣押，並有台灣台北地方法院93年
      裁全字第6942號民事裁定，其上附有証物出貨單聲証3至8
      號共6張出貨單，其與本案原証7、9、11、13、15 、17之
      出貨單作比對，兩者顯然不同，茲比對如下：1.原証7與聲
      証8：一為乙○○收，另一為「潘ｘ帆」收。原証9與聲証7
      ：僅有此二張相同。原証11與聲証6：一為乙○○收，另一
      竟看不清何人簽收。原証13與聲証5：一為乙○○收，另一
      格式不同，且為「林」收。原証15與聲証4：一為乙○○收
      ，另一張無人簽收。原証17與聲証3：一為乙○○收，另一
      張僅有「林」收，詳觀前揭比對，足証原告所提出之送貨
      單顯係臨訟製造，被告否認其真正，原告所提出之証物，
      完全不足採信。
（四）至於原証19、21、23等三張出貨單，因前揭三張出貨單亦
      由原告製作，被告否認其真正，請其負舉証之責。另原告
      於開庭四、五次後，又提出傳訊証人丁○○，証明其有收
      受貨物，但有關原告前揭所提原証19、21、23等三份出貨
      單，其上簽收者僅有「謝」，乙○○，所以是否為「丁○
      ○」，實有疑義，故原告所提出之証人與待証事實，並無
      關聯。
（五）原告所提出之出貨單，竟有兩種不同之版本，則其出貨單
      之真正，實有疑異；復以此有疑義之出貨單上「乙○○」
      名字加以傳訊，經  鈞院三次通知皆未到庭，而原告另提
      出傳訊聯新公司之負責人到庭，但查聯新公司之負責人並
      無收受貨物，則與待証事實毫無關聯，原告實有拖延訴訟
      之嫌。是原告迄今提出兩種不同版本之出貨單，也當庭表
      示無法提出正本供被告檢視，則其所提出之証物，實無證
      據能力不可採信，又迄今未提出任何証明，以實其說，所
      請於法無據等語資為抗辯。
（六）聲明：（1）原告之訴及假執行之聲請均駁回。（2）如受
      不利判決，願供擔保請准免為假執行。
三、不爭執之事項：原告主張於93年9月24日與被告訂有廠商製造
    合約書，業據原告提出上開合約書為憑，此為被告所不爭執
    ，堪信為真實。
四、得心證之理由：按當事人主張有利於己之事實，就其事實有
    舉證之責任，民事訴訟法第277條訂有明文；又按物之出賣人
    ，負交付其物於買受人，並使其取得該物所有權之義務，民
    法第348條第1項亦訂有明文。本件原告主張其已交付被告台
    壽阿龍玩偶15408、30344（含IC）個，請求被告給付價金，
    惟被告否認有收受原告交付之台壽阿龍玩偶，是本件之爭點
    厥為原告主張其已交付被告台壽阿龍玩偶是否有相當之證明
    ？經查：
（一）經查，原告提出原證3號被告傳真出貨明細及原證6號電信
      傳真指示送貨地點，固為被告所不爭執，惟上開出貨明細
      及指示送貨地點之傳真，尚難認被告已收受貨物；又查原
      告所提出貨單及統一發票，惟出貨單及統一發票為原告所
      製作，亦難憑原告所製作之出貨單及統一發票認被告已收
      受系爭貨物。
（二）次查，原告主張其出貨單上有聯新公司乙○○、新航公司
      謝先生之簽收字據，被告已收受貨物云云，惟本院依原告
      聲請分別於94年5月19日、94年6月13日傳訊證人乙○○，
      均未到庭；本院再依原告聲請於94年6月14日、94年8月1日
      函請聯新公司陳報證人乙○○年籍住所資料到院，於94 年
      8月1日函請新航公司陳報證人謝先生年籍住所資料到院，
      惟均未獲回覆；本院又依原告聲請於94年11月15日、94 年
      12月13日函詢行政院勞工委員會勞工保險局（下稱勞工保
      險局）查覆聯新公司、金華宅配有限公司員工乙○○之勞
      工保險被保險人資料，經勞工保險局分別覆稱：「經查聯
      新公司並無乙○○之勞保投保紀錄」、「查金華宅配有限
      公司並無參加勞工保險」，有該局94 年11月25日、94年12
      月23日保承資字第09410613370、09410650110號書函在卷
      可稽，是依上開調查資料，亦難認被告已收受原告所交付
      之貨物，原告所提之證據，尚難認其已交付系爭買賣標的
      即台壽阿龍玩偶予被告，是原告主張被告給付買賣價金，
      尚屬無據，應予駁回。
五、綜上所述，本件原告請求被告給付3,368,383元及自起訴狀
    繕本送達之翌日起至清償日止按年息5％計算之利息，並無
    理由，應予駁回，其假執行之聲請，亦失所附麗，併予駁回
    。
六、本件原告之訴為無理由，依民事訴訴法第78條之規定，判決
    如主文。
中    華    民    國    95    年    2     月    9     日
                  民事第二庭  法  官  吳淑惠
以上正本係照原本作成。
如對本判決上訴，須於判決送達後20日內向本院提出上訴狀
中    華    民    國    95    年    2     月    10    日
                              書記官  蔡凱如


司法院資訊處製作；財團法人民間司法改革基金會備份。
